臺灣士林地方法院民事裁定
110年度消債清字第73號
債  務  人  黃靜嫻    送達處所：新北市○○區○里○○○0                        0號信箱
代  理  人  趙興偉律師(法扶律師)
上列債務人聲請清算事件，本院裁定如下：
    主  文
債務人黃靜嫻自中華民國一百一十一年一月四日十七時起開始清
算程序。
命司法事務官進行本件清算程序。
    理  由
一、按債務人不能清償債務或有不能清償之虞者，於法院裁定開
    始更生程序或許可和解或宣告破產前，得依消費者債務清理
    條例（下稱消債條例）所定清算程序，向法院聲請清算，觀
    諸消債條例第3條、第80條規定自明。又法院開始清算程序
    之裁定，應載明其年、月、日、時，並即時發生效力；法院
    裁定開始更生或清算程序後，得命司法事務官進行更生或清
    算程序；必要時得選任律師、會計師或其他適當之自然人或
    法人一人為監督人或管理人，同條例第83條第1項、第16條
    第1項亦各有明定。
二、聲請意旨略以：伊有不能清償債務之虞情事，前已向法院聲
    請調解，惟調解不成立。又伊未經法院裁定開始更生程序或
    許可和解或宣告破產，爰依法聲請清算等語。
三、查債務人主張之上開事實，業據提出債務人勞工保險被保險
    人投保資料表（見本院108年度司消債調字第154號卷，下稱
    調解卷，第3頁至第4頁；本院卷第14頁至第16頁）、民國10
    6、108、109年度綜合所得稅各類所得資料清單（見調解卷
    第6頁，本院卷第22頁至第24頁）、全國財產稅總歸戶財產
    查詢清單（見調解卷第7頁，本院卷第20頁）、財團法人金
    融聯合徵信中心當事人綜合信用報告暨債務清理條例前置協
    商專用債權人清冊（見調解卷第9頁至第15頁，本院卷第28
    頁至第40頁）、國民年金保險費繳款單（見調解卷第16頁，
    本院卷第42頁）、調解不成立證明書（見本院卷第12頁）、
    全戶戶籍謄本（見本院卷第57頁）、機車行車執照（見本院
    卷第58頁）、臺北市政府警察局北投分局交通分隊道路交通
    事故當事人登記聯單（見本院卷第59頁）、108年8月迄今之
    存摺資料影本（見本院卷第60頁至第63頁反面）、中華民國
    人壽保險商業同業公會投保查詢單（見本院卷第64頁至第64
    頁反面）、富邦人壽保險單及保單查詢相關資料（見本院卷
    第65頁、第66頁至第67頁）、美國安泰人壽保險單（見本院
    卷第65頁反面）為證。參酌債務人現年56歲，自陳每月僅靠
    從事清潔打掃工作維生，每月薪資平均約新臺幣（下同）1
    萬元（見本院卷第11頁），已不足支應其自述之每月必要生
    活費用1萬8,720元（即110年度新北市每人每月最低生活費
    之1.2倍，見本院卷第11頁）；且其名下僅有存款33元及價
    值約2萬1,162元之保單等財產，亦有前載存摺資料影本、富
    邦人壽保單查詢資料可憑（見本院卷第60頁至第63頁反面、
    第67頁）。則以債務人陳報之債務總金額已達340萬171元（
    見本院卷第26頁至第27頁），經綜合評估債務人財產、信用
    及勞力等狀況，堪認債務人確有不能清償債務之虞情事。此
    外，復查無消債條例第6條第3項、第8條或第82條第2項所定
    駁回清算聲請之事由，是債務人聲請清算，應屬有據。爰依
    首揭規定，裁定開始本件清算程序，並命司法事務官進行本
    件清算程序。
四、爰裁定如主文。
中　　華　　民　　國　　111 　年　　1 　　月　　4 　　日
                  民事第三庭  法  官  林靖淳
以上正本係照原本作成。
本件裁定不得抗告。
                              書記官  洪忠改
中　　華　　民　　國　　111 　年　　1 　　月　　4 　　日